# 请教陈版内资转股外商投资企业并增资

提问人：darkblue_14 时间：2011-03-24 12:56:38
经商务厅批准的内资并购增资应如何处理，事情是这样的： 原内资企业100%的股东将其持有的股份转让给外商个人并增加注册资本，在转股协议及商务厅的批复中双方约定于营业执照变更后 1 个月内进行股权交割。现在其增资的首期款已经到了，需要验资，否则批准证书失效了。可是营业执照还没有变更过，对方在增资验资后再一起变更营业执照，因为现在股权还没有转让，请教大家在验资报告中我们应该怎么批露。

回答人：chenyiwei
没有作过这方面实务，但我理解应该是股权转让和增资两者合一的业务。如果是，则验资报告中需同时包含对这两个事项的审验内容。本版面上有不少网友共享过内资转外资的股权转让验资报告，你可以搜索一下，并将其与增资验资报告的格式相结合即可。

回答人：chenyiwei
回复 板凳 darkblue_14 的帖子可以向主管外汇、工商机关了解一下此时股权转让变更登记的要件，是否必须在股权转让款支付后才能办理变更。（如汇发[2003]30号文件的附件就对转股收汇的外资外汇登记操作规程有明确规定。）

回答人：chenyiwei
回复 地板 darkblue_14 的帖子关键是要如实披露所有相关的信息。包括对于股权转让款尚未支付的事实以及约定的支付时间表，以及协议约定如果不按期支付股权转让款的可能后果等，都需要在验资事项说明中提及。

回答人：chenyiwei
回复 8 楼 darkblue_14 的帖子变更前A公司的认缴、实缴注册资本为何为负数？

回答人：chenyiwei
回复 11 楼 darkblue_14 的帖子还是建议按照该特定时点的实际在工商部门登记的股东及其持股情况反映。对于股权结构与商务部门批准的企业性质不一致的问题，在验资事项说明和验资报告正文中以文字说明的方式给出解释和披露。